【裁判字號】    97,訴,877
【裁判日期】    971225
【裁判案由】    違反毒品危害防制條例
【裁判全文】
臺灣新竹地方法院刑事判決               97年度訴字第877號
公  訴  人  臺灣新竹地方法院檢察署檢察官
被      告  甲○○
                    號
                    （在臺灣新竹監獄受刑中）
上列被告因違反毒品危害防制條例案件，經檢察官提起公訴（97
年度毒偵字第1444、1503號），本院依簡式審判程序判決如下：
    主  文
甲○○施用第一級毒品，累犯，處有期徒刑玖月；又施用第二級
毒品，累犯，處有期徒刑柒月，扣案之第二級毒品安非他命壹包
（毛重壹點陸公克），沒收銷燬之。應執行有期徒刑壹年貳月，
扣案之第二級毒品安非他命壹包（毛重壹點陸公克），沒收銷燬
之。
    事  實
一、甲○○於民國89年間，因施用第二級毒品安非他命案件，經
    本院以89年度毒聲字第2529號裁定送勒戒處所觀察、勒戒後
    ，認無繼續施用毒品之傾向，於90年5 月24日執行完畢釋放
    ，並經台灣新竹地方法院檢察署檢察官以90年度毒偵緝字第
    73號案件為不起訴處分確定；復因5 年後再犯施用第二級毒
    品安非他命案件，經本院以95年度毒聲字第290 號裁定送勒
    戒所觀察、勒戒後，認無繼續施用毒品之傾向，於95年9 月
    26日執行完畢釋放，再由台灣新竹地方法院檢察署檢察官於
    同日以95年度毒偵字第1490號為不起訴處分確定。又甲○○
    因違反毒品危害防制條例案件，經本院以96年度竹北簡字第
    288 號刑事簡易判決分別判處有期徒刑5 月、減為有期徒刑
    2 月又15日，及有期徒刑5 月、減為有期徒刑2 月又15日，
    應執行有期徒刑4 月確定，於96年10月16日易科罰金執行完
    畢，另因違反毒品危害防制條例案件，經本院以97年度竹北
    簡字第35號刑事簡易判決判處有期徒刑6 月確定，於97年5
    月9 日易科罰金執行完畢。
二、詎甲○○竟仍不知悔改，再度基於施用第一級毒品海洛因及
    第二級毒品安非他命之犯意，於97年5月15日上午11、12時
    許，在新竹縣湖口鄉信義村王爺壟12之31號雀之巢汽車旅館
    305號房內，以將第二級毒品安非他命置於玻璃球中用火燒
    烤吸食其所產生煙霧之方式，施用第二級毒品安非他命1次
    ；又於97年7月29日中午12時許，在其位於新竹縣新豐鄉中
    崙266之8號居所，以將第一級毒品海洛因及第二級毒品安非
    他命置於玻璃球中用火燒烤吸食其所產生煙霧之方式，同時
    施用第一級毒品海洛因及第二級毒品安非他命；嗣分別於(1)
    97年5 月15日下午1 時30分許，在雀之巢汽車旅館305 號房
    及(2)97年7 月30日晚上7 時40分許，在新竹縣竹北市○○街
    693 巷口為警查獲，並扣得第二級毒品安非他命1 包（毛重
    1.6 公克），經採集其尿液送驗結果，呈嗎啡、可待因、安
    非他命、甲基安非他命陽性反應，始得悉上情。
三、案經新竹縣政府警察局竹北分局報請及新竹縣政府警察局移
    送台灣新竹地方法院檢察署檢察官偵查起訴。
    理  由
一、本件被告甲○○所犯施用第一、二級毒品罪，均非死刑、無
    期徒刑、最輕本刑為三年以上有期徒刑之罪，或非高等法院
    管轄第一審之案件，被告於本院準備程序進行中，就被訴事
    實為有罪之陳述，本院合議庭認合於新修正刑事訴訟法第27
    3 條之1 之規定，逕以簡式審判程序行之，均合先敘明。
二、訊據被告甲○○對於上揭犯罪事實，於偵查中及本院行準備
    程序均坦承不諱（見毒偵字第1444號偵查卷第23頁、毒偵字
    第1503號偵查卷第21、29頁，本院卷第16頁） ，並有採尿
    同意書、竹北分局毒品犯罪嫌疑人尿液採驗作業管制紀錄、
    新竹縣政府警察局採尿真實姓名代號對照表、詮昕科技股份
    有限公司於97年5 月26日出具之檢體編號北97187 號及97年
    8 月1 日出具之檢體編號A189號濫用藥物尿液檢驗報告、新
    竹縣政府警察局保安隊搜索扣押筆錄、扣押物品目錄表、扣
    案物照片等附卷可稽（見毒偵字第1444號偵查卷第10至12頁
    、毒偵字第1503號偵查卷第14至18、27、28頁），此外，復
    有第二級毒品安非他命1 包（毛重1.6 公克）扣案可資佐憑
    ，被告自白應與事實相符，本件事證明確，被告施用第一、
    二級毒品犯行堪以認定，應予依法論科。
三、核被告甲○○所為，係犯毒品危害防制條例第10條第1 、2
    項之施用第一、二級毒品罪。其施用前持有第一、二級毒品
    海洛因、安非他命之低度行為，分別為其施用第一、二級毒
    品海洛因、安非他命之高度行為所吸收，均不另論罪。被告
    上開97年7 月29日中午12時許施用第一級毒品海洛因及第二
    級毒品安非他命之犯行，係以一施用行為，同時施用第一、
    二級毒品海洛因、安非他命，觸犯構成要件不相同之罪名，
    為想像競合犯，應從一重之施用第一級毒品罪論處。又被告
    所犯上開2 罪，犯意各別，行為不同，應予分論併罰。末查
    被告前因違反毒品危害防制條例案件，經本院以97年度竹北
    簡字第35號刑事簡易判決判處有期徒刑6 月確定，於97年5
    月9 日易科罰金執行完畢等情，有臺灣高等法院被告前案紀
    錄表及臺灣新竹地方法院檢察署刑案資料查註紀錄表等在卷
    可按，其受徒刑之執行完畢後，5 年以內故意再犯本件有期
    徒刑以上之罪，均為累犯，依刑法第47條第1 項之規定各加
    重其刑。起訴書固認被告於97年7 月30日晚上7 時40分許為
    警查獲後，經採集尿液送驗結果，呈嗎啡、可待因、安非他
    命、甲基安非他命陽性反應，因認被告分別違反毒品危害防
    制條例第10條第1 、2 項之施用第一、二級毒品罪云云，惟
    被告於本院行準備程序時自承：第二次查獲（即97年7 月30
    日晚上7 時40分許）前1 天中午12時許，在新豐居所施用安
    非他命，係將安非他命放入玻璃球內燒烤變成煙霧後吸食，
    海洛因部分可能因為有殘渣遺留在裝安非他命的袋子，所以
    用的時候也會驗到有海洛因陽性反應等語（見本院卷第16頁
    ），應認被告係同時施用第一、二級毒品海洛因及安非他命
    ，此部分業經公訴檢察官於蒞庭時當庭予以更正（見本院卷
    第16頁），附此敘明。爰審酌毒品海洛因、安非他命戕害吸
    食者之身心甚鉅，被告竟無視法律之禁止而施用，其經觀察
    勒戒後仍未戒除毒癮，甫於97年1月間因施用第一、二級毒
    品海洛因、安非他命為警查獲，並經本院以97年度訴字第
    290號宣示判決筆錄分別判處有期徒刑8月、7月，應執行有
    期徒刑1年1月，嗣經被告提起上訴後撤回上訴而告確定，此
    有本院97年度訴字第290號宣示判決筆錄及台灣高等法院被
    告前案紀錄表等可按，相隔未久，竟再次為本件施用第一、
    二級毒品海洛因、安非他命之犯行，顯見其自制力薄弱，兼
    衡其犯後坦承犯行，態度尚可等一切情狀，分別量處如主文
    所示之刑，並定其應執行刑。
四、扣案之第二級毒品安非他命1 包（毛重1.6 公克），屬毒品
    危害防制條例第2 條第2 項第2 款所稱之第二級毒品，為違
    禁物，不問是否為被告所有，應依同條例第18條第1 項前段
    規定沒收銷燬之。
五、據上論斷，應依刑事訴訟法第273 條之1 第1 項、第299 條
    第1 項前段，毒品危害防制條例第10條第1 項、第2 項、第
    18條第1 項前段，刑法第11條前段、第47條第1 項、第55條
    、第51條第5 款，判決如主文。
本案經檢察官郭進昌到庭執行職務。
中    華    民    國    97    年    12    月    25    日
                  刑事第五庭        法  官  蔡欣怡
如不服本判決應於收受本判決後10日內向本院提出上訴書狀，上
訴書狀應敘述具體理由。上訴書狀未敘述上訴理由者，應於上訴
期間屆滿後20日內補提理由書狀於本院 (均須按他造當事人之人
數附繕本 )「切勿逕送上級法院」。
以上正本證明與原本無異。
中    華    民    國    97    年    12    月    25    日
                                    書記官  劉怡芳
附錄本案論罪科刑法條全文：
毒品危害防制條例第10條第1項、第2項
施用第一級毒品者，處6月以上5年以下有期徒刑。
施用第二級毒品者，處3年以下有期徒刑。


司法院資訊處製作；財團法人民間司法改革基金會備份。
